臺灣臺中地方法院民事裁定
111年度抗字第126號
抗  告  人  邱建睿即邱立全


            黃育琳  


相  對  人  許惠雯  


上列當事人間聲請本票裁定事件，抗告人對於中華民國111年3月
30日本院司法事務官111年度司票字第1876號裁定提起抗告，本
院合議庭裁定如下：
    主  文
抗告駁回。
抗告程序費用新臺幣壹仟元由抗告人負擔。
    理  由
一、按執票人向本票發票人行使追索權時，得聲請法院裁定後強
    制執行，票據法第123條定有明文。又本票執票人，依票據
    法第123條規定，聲請法院裁定許可對發票人強制執行，係
    屬非訟事件，此項聲請之裁定，及抗告法院之裁定，僅依非
    訟事件程序，以審查強制執行許可與否，並無確定實體上法
    律關係存否之效力，法院就本票形式上之要件是否具備予審
    查為已足，至發票人就票據債務之存否有爭執時，應由發票
    人提起確認之訴，以資解決（最高法院56年台抗字第714號
    、57年台抗字第76號裁判要旨參照）。次按發票人主張本票
    係偽造、變造者，於本票准許強制執行裁定送達後20日內，
    得對執票人向為裁定之法院提起確認之訴。發票人證明已依
    前項規定提起訴訟時，執行法院應停止強制執行；但得依執
    票人聲請，許其提供相當擔保，繼續強制執行，亦得依發票
    人聲請，許其提供相當擔保，停止強制執行，非訟事件法第
    195條第1項、第2項亦有明文。又本票發票人對於簽章之真
    正，縱有爭執，法院仍應為准許強制執行之裁定，發票人如
    主張本票係屬偽造，應依非訟事件法第195條規定提起確認
    之訴。
二、本件相對人主張其執有抗告人為發票人，如附表所示之本票
    2紙(下稱系爭本票），並免除作成拒絕證書，詎屆期提示未
    獲付款，依票據法第123條聲請裁定許可強制執行等情，已
    據提出本票為證，原裁定審查本票形式上之要件業已具備，
    予以准許，即無不合。
三、抗告意旨略以：㈠系爭本票應記載事項之內容、文字則均非
    抗告人書寫，故屬無效票據，不應准許裁定強制執行。㈡系
    爭本票之簽名係抗告人受相對人逼迫而簽名，印章則非抗告
    人所蓋，係由相對人所盜刻，抗告人不知有系爭本票，為此
    提起抗告等語。核其抗告意旨所稱即使屬實，亦係實體法上
    之爭執，應由抗告人另行提起訴訟，以資解決，非本件非訟
    程序所得審究。揆諸前揭說明，相對人所提系爭本票形式上
    之要件既已具備，則應准為強制執行之裁定，原裁定並無違
    誤，抗告意旨請求廢棄原裁定，為無理由，應予駁回。
四、據上論結，本件抗告為無理由，爰裁定如主文。
中　　華　　民　　國　　111 　年　　5 　　月　　6 　　日
                  民事第五庭  審判長法　官　陳文爵
　　　　　　　　                    法　官　許惠瑜
　　　　　　　　　　　　　　　　　　法　官  林秀菊 
以上正本，係照原本作成。
如不服本裁定，得於收受送達後10日內，委任律師為代理人，以
適用法規顯有錯誤為理由，向本院提出再抗告狀，並繳納再抗告
費新臺幣1000元。
中　　華　　民　　國　　111 　年　　5 　　月　　6 　　日
                                  書記官　劉子瑩
本票附表：利息自利息起算日起至清償日止按週年利率百分之六計算       編號 發票日 票面金額 到期日 利息起算日 票據號碼 備考   （新臺幣）     001 110年9月8日 2,000,000元 未記載 111年3月18日 TH0000000  002 110年9月8日 1,000,000元 未記載 111年3月18日 TH0000000